【裁判字號】    98,財管,30
【裁判日期】    980521
【裁判案由】    選任遺產管理人
【裁判全文】
臺灣彰化地方法院民事裁定              98年度財管字第30號
聲  請  人  台灣土地銀行股份有限公司
法定代理人  蘇樂民
代  理  人  丙○○
上列聲請人聲請為被繼承人甲○○選任遺產管理人事件，本院裁
定如下：
    主      文
選任乙○○（住彰化縣芳苑鄉○○村○鄰○○路○○段581號）為
被繼承人甲○○（男，民國○○年○○月○○日生，92年10月18日死亡
，身份證統一編號：Ｚ000000000號，生前住彰化縣芳苑鄉○○
村○鄰○○路○○段581號）之遺產管理人。
聲請程序費用新台幣壹仟元由被繼承人之遺產負擔。
    理      由
一、按繼承開始時，繼承人有無不明，而無親屬會議或親屬會議
    未於一個月內選定遺產管理人者，利害關係人得聲請法院選
    任遺產管理人。又按先順序繼承人均拋棄其繼承權時，由次
    順序之繼承人繼承。其次順序繼承人有無不明或第四順序之
    繼承人均拋棄其繼承權者，準用關於無人承認繼承之規定，
    民法第1177條、第1178條第2項、第1176條第6項規定甚明。
二、本件聲請意旨略以：聲請人係被繼承人甲○○之債權人，被
    繼承人甲○○於民國92年10月18日死亡，經查其全體繼承人
    ，均已拋棄繼承，無法依民法第1177條選定遺產管理人，以
    致聲請人之債權一直無法行使，為保障權益，爰請鈞院依職
    權指定被繼承人甲○○之遺產管理人等語。
三、經查聲請人主張之事實，業據提出抵押權設定契約書及他項
    權利證明書影本、土地登記謄本、戶籍謄本、繼承系統表、
    本院彰院鳴執92年度執己字第8230號債權憑證影本、本院97
    年06月27日彰院賢家勇92年度繼855字第0970027 614號函影
    本及97年6月27日彰院賢家勇92年度繼891字第097 0027613
    號函影本等為證，經核尚無不合，並經本院依職權調取本院
    92年度繼字第855號、92年度繼字第891號等拋棄繼承卷宗經
    核無訛，聲請人之主張堪信屬實。
四、次查，乙○○為被繼承人甲○○之次子，60年04月4日生，
    其與被繼承人生前居住在同一戶籍內，關係密切，衡情對被
    繼承人甲○○之債權債務關係應較其他繼承人清楚，且年紀
    又非老邁，應堪勝任遺產管理之務。綜上，認本件選任乙○
    ○為被繼承人甲○○之遺產管理人應為適當，並裁定如主文
    所示。
五、依非訟事件法第157條裁定如主文。
中    華    民    國    98    年    5     月    21    日
                  家事法庭    法  官  詹秀錦
以上正本係照原本作成。
如對本裁定抗告，須於裁定送達後10日之不變期間內，向本院提
出抗告狀，並繳納抗告費新臺幣1,000元。
中    華    民    國    98    年    5     月    21    日
                              書記官  顧嘉文


司法院資訊處製作；財團法人民間司法改革基金會備份。
